【裁判字號】    98,上訴,2140
【裁判日期】    981009
【裁判案由】    毒品危害防制條例
【裁判全文】
臺灣高等法院臺中分院刑事判決        98年度上訴字第2140號
上  訴  人
即  被  告  甲○○
上列上訴人因毒品危害防制條例案件，不服臺灣臺中地方法院98
年度訴字第2730號中華民國98年 8月25日第一審判決（起訴案號
：臺灣臺中地方法院檢察署98年度毒偵字第2042號），提起上訴
，本院判決如下：
    主  文
上訴駁回。
    理  由
一、按依刑事訴訟法第三百五十條、第三百六十一條、第三百六
    十二條、第三百六十七條規定，不服地方法院之第一審判決
    而上訴者，須提出上訴書狀，並應敘述具體理由，為上訴必
    備之程式；其所提出之書狀未敘述上訴理由，或僅曾以言詞
    陳述上訴理由者，均應於上訴期間屆滿後二十日內補提理由
    書於第一審法院。第一審法院經形式審查，認逾期未補提上
    訴理由者，應定期間先命補正；逾期未補正者，為上訴不合
    法律上之程式，應以裁定駁回。倘已提出上訴理由，但所提
    非屬具體理由者，則由第二審法院以上訴不合法律上之程式
    ，判決駁回。而所謂具體理由，必係依據卷內既有訴訟資料
    或提出新事證，指摘或表明第一審判決有何採證認事、用法
    或量刑等足以影響判決本旨之不當或違法，而構成應予撤銷
    之具體事由，始克當之（例如：依憑證據法則具體指出所採
    證據何以不具證據能力，或依憑卷證資料，明確指出所為證
    據證明力之判斷如何違背經驗、論理法則）；倘僅泛言原判
    決認定事實錯誤、違背法令、量刑失之過重或輕縱，而未依
    上揭意旨指出具體事由，或形式上雖已指出具體事由，然該
    事由縱使屬實，亦不足以認為原判決有何不當或違法者（例
    如：對不具有調查必要性之證據，法院未依聲請調查亦未說
    明理由，或援用證據不當，但除去該證據仍應為同一事實之
    認定），皆難謂係具體理由，俾與第二審上訴制度旨在請求
    第二審法院撤銷、變更第一審不當或違法之判決，以實現個
    案救濟之立法目的相契合，並節制濫行上訴（最高法院九十
    七年度臺上字第八九二號刑事判決意旨參照）。
二、經查：本件上訴人即被告甲○○雖於民國九十八年九月七日
    向原審法院具狀提出刑事上訴狀敘明上訴理由，惟其所提出
    之上訴理由，僅陳述略稱：本人甲○○自從九十五年五月份
    執行完畢後，獲知有政府補助的「美沙冬」替代療法，我就
    開始在「沙鹿童綜合醫院」開始接受「美沙冬」的療法，因
    此我有了正常作息和工作機會，聲請原因：因本人目前尚有
    三位子女必須撫養、照料生活，老大目前高中休學中，老二
    正就讀高中一年級，老三就讀國小三年級，一切的費用、生
    活支出都必須由被告支付與負擔，因被告的一念之差，犯下
    過錯，已懊惱不已，恐怕會造成孩子的無依無靠，無法繼續
    就學，和生活，所以懇請法官從輕發落，可以易科罰金，或
    緩起訴，讓被告可以維持家庭，或延緩執法，使被告有時間
    為家庭孩子往後的生活費用有著落等語。
三、本院查：
  (一)上訴人即被告因不服地方法院之第一審判決而於九十八年九
    月七日向原審法院具狀提出刑事上訴狀聲明上訴，則依刑事
    訴訟法第三百六十一條第二項條文、立法修正理由及上開最
    高法院判決意旨，被告倘已提出上訴理由，但所提非屬具體
    理由者，則由第二審法院以上訴不合法律上之程式，以判決
    駁回之。至於上訴理由是否具體，係屬第二審法院審查範圍
    ，則不在命補正之列（參見法院辦理刑事訴訟案件應行注意
    事項第一百六十二點），合先敘明。
  (二)經核上開上訴人所提之上訴理由，要非屬所謂之具體理由【
    即必須依據卷內既有訴訟資料或提出新事證，具體指摘或表
    明第一審判決有何採證認事、用法或量刑等足以影響判決本
    旨之不當或違法，而構成應予撤銷之具體事由，始克當之（
    例如：依憑證據法則具體指出所採證據何以不具證據能力，
    或依憑卷證資料，明確指出所為證據證明力之判斷如何違背
    經驗、論理法則），最高法院九十七年度臺上字第八九二號
    判決意旨參見】，而上訴人在原審法院審理中本即為有罪之
    陳述，復表明無證據調查，承認犯罪，有原審法院九十八年
    八月十九日簡式審判筆錄可稽。綜上，本件上訴人上訴理由
    僅泛言：本人甲○○自從九十五年五月份執行完畢後，獲知
    有政府補助的「美沙冬」替代療法，我就開始在「沙鹿童綜
    合醫院」開始接受「美沙冬」的療法，因此我有了正常作息
    和工作機會，聲請原因：因本人目前尚有三位子女必須撫養
    、照料生活，老大目前高中休學中，老二正就讀高中一年級
    ，老三就讀國小三年級，一切的費用、生活支出都必須由被
    告支付與負擔，因被告的一念之差，犯下過錯，已懊惱不已
    ，恐怕會造成孩子的無依無靠，無法繼續就學，和生活，所
    以懇請法官從輕發落，可以易科罰金，或緩起訴，讓被告可
    以維持家庭，或延緩執法，使被告有時間為家庭孩子往後的
    生活費用有著落為上訴之理由，而俱未依法指摘或表明第一
    審判決有何採證認事、用法或量刑等足以影響判決本旨之不
    當或違法，而構成應予撤銷之具體事由，揆諸上開最高法院
    判決意旨，及依「程序優先於實體」之刑事訴訟法原則，本
    件上訴自不合法定上訴程式，應予駁回，並不經言詞辯論為
    之。
據上論斷，應依刑事訴訟法第三百六十七條前段、第三百七十二
條，判決如主文。
中    華    民    國    98    年    10    月     9    日
            刑事第九庭    審判長法  官  江  德  千
                                法  官  賴  妙  雲
                                法  官  許  旭  聖
以上正本證明與原本無異。
如不服本判決應於收受送達後10日內向本院提出上訴書狀，其未
敘述上訴之理由者，並得於提起上訴後10日內向本院補提理由書
（均須按他造當事人之人數附繕本）「切勿逕送上級法院」。
                                書記官  紀  美  鈺
中    華    民    國    98    年    10    月    9     日


司法院資訊處製作；財團法人民間司法改革基金會備份。
